【裁判字號】    97,易,2833
【裁判日期】    980116
【裁判案由】    竊盜
【裁判全文】
臺灣板橋地方法院刑事判決              97年度易字第2833號
公  訴  人  臺灣板橋地方法院檢察署檢察官
被      告  乙○○
                    （另案於臺灣臺北監獄臺北分監執行中）
上列被告因竊盜案件，經檢察官提起公訴（97年度偵字第23797
號），本院判決如下：
    主  文
乙○○犯竊盜罪，累犯，處有期徒刑肆月，如易科罰金，以新臺
幣壹仟元折算壹日。
    事  實
一、乙○○前因於民國95年9 月6 日犯竊盜罪，經本院以95年度
    簡字第7490號刑事簡易判決判處有期徒刑五月，如易科罰金
    ，以新臺幣1,000 元折算一日，於96年1 月29日確定，經減
    刑後，於96年10月19日易科罰金執行完畢出監（構成累犯）
    。詎於出監後，再因於97年3 月7 日犯竊盜罪，經本院97年
    度簡字第2406號刑事簡易判決判處有期徒刑三月，如易科罰
    金，以新臺幣1,000 元折算一日，於97年6 月6 日確定（於
    本案犯行前尚未執畢，不構成累犯）。
二、乙○○因上開竊盜犯行，經偵審程序並曾入監執行，已知悉
    竊盜犯行之可罰性，詎仍不知悔改，於97年6 月13日上午10
    時許，駕駛車牌號碼6615-TH 號自用小客車，行經臺北縣新
    莊市○○路○段181 之1 號之「福安宮」前，見甲○○因辦
    外燴而將所有之圓板型四腳鐵椅八十四張（價值約新臺幣10
    ,000 元） 寄放在「福安宮」鐵皮棚架內，且四下無人，竟
    基於竊取該等鐵椅持以變現圖利之竊盜犯意，意圖為自己不
    法之所有，接續於同日10時許、10時35分許，以徒手將該等
    鐵椅自鐵皮棚架內搬至其上開自用小客車內，待裝滿車內空
    間後，再駕車將該等鐵椅載運至他處之方式，以二車次接續
    載運鐵椅之手段，竊取上開鐵椅得手。嗣經被害人甲○○於
    同日下午1 時許，前往上址發覺鐵椅遭竊，隨即向警報案，
    經警調閱設於「福安宮」內之監視器，並由甲○○與其友人
    即乙○○之叔叔陳木松辨識後，發覺監視器錄得乙○○上開
    行為，始查悉上情。
三、案經臺北縣政府新莊分局報告臺灣板橋地方法院檢察署檢察
    官偵查起訴。
    理  由
一、本案認定被告有罪之證據方法，計有：(一)被告就自己犯罪事
    實於偵查、審理中不利於己之陳述、(二)證人即被害人甲○○
    、陳木松於警詢、偵查之證言、(三)證人即受理本案報案並調
    閱監視錄影帶查閱全部內容之員警莊硯豪於審理中之證言、
    (四)員警莊硯豪製作之「福安宮」之現場圖一紙、現場照片十
    六幀、查獲職務報告一份、(五)設於「福安宮」之監視器之監
    視錄影影像之檔案光碟（下稱本案監視錄影光碟）經查，皆
    未發現有實施刑事訴訟程序之公務員因違背法定程序取得該
    等證據之情形。就供述證據部分，上開(二)所示之證人甲○○
    、陳木松於警詢中之證言，與其偵訊中證述之情節大致相符
    ，且偵訊中之證言，係經檢察官依法具結，依刑事訴訟法第
    158 條之3 、第159 條之1 規定，有證據能力，並經被告於
    審判中捨棄詰問權並經本院依法告以上開證言要旨，是該二
    證人之證言，有證據能力並經合法調查，自得作為本院認定
    事實之依據；又上開(三)所示之證人係於審判中經本院依法令
    其具結後訊問並經當事人詰問而取得其證言，自有證據能力
    ，並得作為本院認定事實之依據；又被告對上開(四)之現場圖
    、現場照片、警員職務報告之證據能力，亦不爭執，且於審
    判程序中同意作為證據，經本院審酌上開言詞陳述與書面陳
    述作成時之情況，認為適當，依刑事訴訟法第159 條之3 、
    第159 條之5 規定，均有證據能力；另被告就本案犯罪事實
    之不利己之陳述，查無刑事訴訟法第156 條第1 項、第158
    條之2 規定情形，且與本院依法調查所得事實相符，自得援
    引被告不利於己之陳述為認定其有罪之證據。至於，上開(五)
    所示之本案監視錄影光碟，查無偽造、變造之疑，亦非非法
    取得，且經本院於審判期日播放該光碟內容供被告辨識並為
    答辯，已經合法調查，自得援引為認定被告有罪之證據。
二、被告乙○○雖坦承其確係本案監視錄影光碟之錄影影像內所
    拍攝搬鐵椅之人，其自用小客車並二次來去「福安宮」等情
    ，惟矢口否認涉有竊盜犯行，辯稱「福安宮」該處係其老家
    ，其當日行經該處因見鐵椅放在路中擋路，故將鐵椅拿到旁
    邊土地公廟去放，其並無竊取行為，且自用小客車亦無法搬
    運八十四張鐵椅云云。惟查：本案經證人即員警莊硯豪到庭
    就查獲經過到庭結證稱以其係與證人甲○○一起看監視錄影
    帶，因甲○○覺得影像之人很眼熟，故再請其朋友即證人陳
    木松一起辨識，而經陳木松確認該人確實為被告，而其就該
    處監視錄影帶係自被告第一次前往該處之該日上午10時看至
    同日下午1 時許證人甲○○前往該址發現遭竊止，在該段期
    間僅有被告人車出現之影像，未有其他人車出現等語，並證
    稱以其當時有詢問告訴人甲○○自用小客車能否載完該等鐵
    椅，經甲○○告知係圓板型四腳鐵椅，疊起來可能有辦法載
    完等語，此外，依「福安宮」現場圖、現場照片、監視器影
    像內容，監視器影像除未有鐵椅阻擋道路情形外，依現場圖
    及現場照片，該址係「福安宮」康樂台前搭有鐵皮棚架之廣
    場，是依上開事證，本案監視錄影光碟既確有錄得被告有徒
    手搬運鐵椅之影像，且自被告搬運該等鐵椅至甲○○發覺遭
    竊，均無他人再行經該處，而該處當時亦查無被告所指之鐵
    椅阻礙道路之情形，自難認被告上開辯詞可採，此外，並有
    證人甲○○、陳木松之證言在卷可佐，本案事證明確，被告
    本案犯行，洵堪認定，應予依法論科。
三、核被告乙○○所為，係犯刑法第320 條第1 項之竊盜罪。按
    接續犯係基於單一之犯意，以單一行為之數個舉動，接續進
    行同一犯罪，在犯罪完成以前，其各個舉動均屬犯罪行為之
    一部，而接續的侵害同一法益，為實質上一罪（最高法院91
    年台非字第295 號判決要旨參照），本案被告雖係以事實欄
    所示之多次搬運鐵椅上車再二次運送之方式竊取該等鐵椅，
    惟其既係基於單一竊盜犯意，分由數舉動接續為之，自屬接
    續犯，應論以一罪。被告有如事實欄一所示之犯罪科刑暨執
    行紀錄，有臺灣高等法院被告前案紀錄表在卷可稽，其於有
    期徒刑之執行完畢後，五年以內故意再犯有期徒刑以上之本
    罪，為累犯，應依刑法第47條第1 項規定加重其刑。爰審酌
    被告甫因竊盜犯行經執行完畢並待執行，竟仍又再犯本案犯
    行，所為顯屬可議，茲斟酌被告之素行、教育程度、經濟狀
    況、犯案動機、竊得財物價值等一切情狀，量處如主文所示
    之刑，並諭知易科罰金之折算標準，以示懲儆。
據上論斷，應依刑事訴訟法第299 條第1 項前段，刑法第320 條
第1 項、第47條第1 項、第41條第1 項前段，刑法施行法第1 條
之1第1項、第2 項前段，判決如主文。
中    華    民    國    98    年    1     月    16    日
                  刑事第一庭  法  官  陳世旻
以上正本證明與原本無異
如不服本判決，應於判決送達後10日內敘明上訴理由，向本院提
出上訴狀 (應附繕本) ，上訴於臺灣高等法院。其未敘述上訴理
由者，應於上訴期間屆滿後20日內向本院補提理由書「切勿逕送
上級法院」。
                              書記官  洪紹甄
中    華    民    國    98    年    1     月    16    日
附錄：本案論罪科刑法條全文
中華民國刑法 (民國 97 年 01 月 02 日修正)
第  320    條  （普通竊盜罪、竊佔罪）
意圖為自己或第三人不法之所有，而竊取他人之動產者，為竊盜
罪，處五年以下有期徒刑、拘役或五百元以下罰金。
意圖為自己或第三人不法之利益，而竊佔他人之不動產者，依前
項之規定處斷。
前二項之未遂犯罰之。
中華民國刑法施行法 (民國 95 年 06 月 14 日修正)
第    1- 1 條
中華民國九十四年一月七日刑法修正施行後，刑法分則編所定罰
金之貨幣單位為新臺幣。
九十四年一月七日刑法修正時，刑法分則編未修正之條文定有罰
金者，自九十四年一月七日刑法修正施行後，就其所定數額提高
為三十倍。但七十二年六月二十六日至九十四年一月七日新增或
修正之條文，就其所定數額提高為三倍。


司法院資訊處製作；財團法人民間司法改革基金會備份。
